臺灣高等法院臺中分院刑事裁定
111年度毒聲重字第108號
再審聲請人  
即受裁定人  王永為



上列再審聲請人即受裁定人因違反毒品危害防制條例案件，對於
本院110年度毒抗字第1262號中華民國110年11月8日確定裁定（
原審案號：臺灣臺中地方法院110年度毒聲字第1223號），聲請
重新審理，本院裁定如下：
    主  文
本件重新審理之聲請駁回。　　　　　　　　　　
    理  由
一、按憲法第16條保障人民有訴訟之權，旨在確保人民有依法定
    程序提起訴訟及受公平審判之權利。至於訴訟救濟，究應循
    何種訴訟程序為之，則由立法機關依職權衡酌訴訟案件之性
    質及既有訴訟制度之功能等而為設計，有司法院大法官會議
    釋字第418號解釋文可資參照。而一般民眾對法律救濟途徑
    未能知之甚詳，基於前揭憲法對訴訟權之保障及法安定性之
    維護，於民眾具狀向法院請求訴訟救濟，而依其所提書狀之
    敘述內容，如未能明確表明其究係向法院請求或聲請何事，
    法院應探求當事人真意。本件再審聲請人即受裁定人（下稱
    再審聲請人）王永為於民國111年3月21日提出「刑事重審議
    異」狀，僅表明：「狀為聲請重審狀，理由為附表1至7所示
    」，因前揭書狀意旨不明，本院分別於111年3月24日以中分
    高刑科字第2781號、同年4月11日以中分高刑科字第3357號
    函知再審聲請人具體陳報確切意旨，再審聲請人嗣於111年4
    月22日以「刑事聲請重新審理狀」表明就本院110年度毒抗
    字第1262號裁定聲請重新審理，先予敘明。
二、按觀察、勒戒及強制戒治之裁定確定後，有下列情形之一，
    認為應不施以觀察、勒戒或強制戒治者，受觀察、勒戒或強
    制戒治處分之人，或其法定代理人、配偶，或檢察官得以書
    狀敘述理由，聲請原裁定確定法院重新審理：一、適用法規
    顯有錯誤，並足以影響裁定之結果者；二、原裁定所憑之證
    物已證明為偽造或變造者；三、原裁定所憑之證言、鑑定或
    通譯已證明其為虛偽者；四、參與原裁定之法官，或參與聲
    請之檢察官，因該案件犯職務上之罪，已經證明者；五、因
    發現確實之新證據足認受觀察、勒戒或強制戒治處分之人，
    應不施以觀察、勒戒或強制戒治者；六、受觀察、勒戒或強
    制戒治處分之人，已證明其係被誣告者；聲請重新審理，應
    於裁定確定後30日內提起；但聲請之事由，知悉在後者，自
    知悉之日起算；聲請重新審理，無停止觀察、勒戒或強制戒
    治執行之效力；但原裁定確定法院認為有停止執行之必要者
    ，得依職權或依聲請人之聲請，停止執行之；法院認為無重
    新審理之理由，或程序不合法者，應以裁定駁回之，毒品危
    害防制條例第20條之1第1項至第4項前段定有明文。
三、經查：
  ㈠再審聲請人前因施用毒品案件，經臺灣臺中地方法院（下稱
    原審法院）以110年度毒聲字第772號裁定入勒戒處所執行觀
    察、勒戒後，經評估認有繼續施用毒品傾向，原審法院以11
    0年度毒聲字第1223號裁定令入戒治處所施以強制戒治，然
    再審聲請人不服，提起抗告，經本院於民國110年11月8日以
    110年度毒抗字第1262號裁定（下稱原確定裁定）駁回抗告
    ，檢察官、再審聲請人均於110年11月9日收受裁定而生效，
    是上開裁定已於110年11月8日確定在案，有本院上開裁定、
    送達證書、再審聲請人之臺灣高等法院被告前案紀錄表在卷
    （見110毒抗1262卷第63至71頁；111毒聲重108卷第71至73
    頁）可稽。揆諸前揭說明，再審聲請人依法應於原確定裁定
    確定後30日內，聲請重新審理，然再審聲請人係於111年3月
    21日始具狀向法務部矯正署臺中監獄提出本案重新審理之聲
    請，有卷附再審聲請人所提出之「刑事重審議異狀」上所蓋
    法務部矯正署臺中監獄收狀戳章可稽（見111毒聲重108卷第
    17頁），顯已逾得聲請重新審理之法定期間。
  ㈡另再審聲請人於110年11月9日收受原確定裁定之送達，業如
    前述，經本院調閱上開110年度毒抗字第1262號卷宗亦核閱
    無誤，是再審聲請人於收受原確定裁定之送達後，當可知悉
    原確定裁定之內容，即原確定裁定理由已詳載「有無繼續施
    用毒品傾向評估標準紀錄表」相關計分情形，並對再審聲請
    人爭執其得分結果亦逐一指駁說明，就抗告意旨並無漏未審
    酌之處（詳原確定裁定第3至6頁），亦無毒品危害防制條例
    第20條之1第2項「聲請重新審理之事由，知悉在後」規定適
    用。從而，再審聲請人本件重新審理之聲請，應於原裁定確
    定（110年11月8日）後30日內提起。其遲至111年3月21日始
    具狀聲請重新審理，亦已逾30日之不變期間，程序於法不合
    ，且無從補正，自應從程序上予以駁回。
　㈢綜上，本件聲請業已逾期，且聲請重新審理意旨復未敘明原
    確定裁定有何符合其他各款所定重新審理事由之情形，本件
    聲請重新審理之執行，為不合法且無理由，自應予駁回。
據上論斷，依毒品危害防制條例第20條之1第4項前段，裁定如主
文。　　　　
中　　華　　民　　國　　111 　年　　6 　　月　　15　　日
            刑事第九庭  審判長法　官　紀　文  勝
                              法　官　紀  佳  良
                              法　官　賴  妙  雲
以上正本證明與原本無異。
如不服本裁定，應於收受送達後5日內向本院提出抗告書狀。因
疫情而遲誤不變期間，得向法院聲請回復原狀。

                              書記官  林  玉  惠
　　　　　　　　　　　　　　　
中　　華　　民　　國　　111 　年　　6 　　月　　15　　日